臺灣高等法院刑事判決　　　　　　　　　　　　　　九十三年度上易字第六五二號
　　上　訴　人　臺灣臺北地方法院檢察署檢察官
　　被　　　告　甲○○
右上訴人因被告恐嚇案件，不服臺灣臺北地方法院九十二年度易字第八六三號，中華
民國九十三年三月十七日第一審判決（起訴案號：臺灣臺北地方法院檢察署九十一年
度偵字第二五七五五號）提起上訴，本院判決如左：
    主  文
上訴駁回。
    理  由
一、本案經本院審理結果，認第一審判決諭知被告甲○○無罪，並令入相當處所施以
    監護二年，核無不當，應予維持，並引用第一審判決書記載之理由。（如附件）
二、檢察官上訴意旨略謂：原審僅憑台北市立療養院鑑定意見認被告可能因患「安非
    他命精神病」而出現「被害妄想」，致對告訴人乙○○（哥斯大黎加國人）為電
    話恐嚇，係處於心神喪失之精神狀態，乃諭知無罪判決，但上開鑑定是否利用現
    今普遍認具可信性之「氣相層析質譜儀法」進行檢驗被告之尿液安非他命反應，
    並未說明，則被告是否有長期施用安非他命，尚有可疑，且該鑑定報告亦未說明
    「安非他命精神病」與「被害妄想」有何關聯之學理依據，自不足據以認定被告
    有心神喪失之情形。從而，該判決結果難認妥適云云。
三、經查：
　(一)被告係緬甸華僑，在緬甸時已吸用鴉片成癮，返至我國後，雖戒絕該毒癮，卻因
  　患愛滋病，情緒不佳而吸用安非他命，嗣經愛滋病患者中途之家予以收容，仍常
    因另患躁鬱症而亂發脾氣、傷害他人，本件被害人乙○○即是該中途之家之義工
    ，遭被告無理騷擾，現該被害人已返回哥斯大黎加國，在其回國前，已表示不願
    再告被告了，業據該中途之家創辦人丙○到庭供證綦詳（本院卷九十三年六月九
    日筆錄）。
　(二)被告在台北市立療養院係經以「酵素免疫法」檢驗尿液結果，呈安非他命陽性反
  　應，有該醫院九十三年五月十日北市療成字第０九三三０三二六五００號函一件
    在本院卷可考，縱非採行檢察官所指之「氣相層析質譜儀法」予以檢驗尿液，但
    參以證人丙○之證詞，仍足認定被告確有吸用安非他命之情。
　(三)衡以被告係愛滋病患者，心理難以調適，自屬眾所週知之事，其因長期吸用安非
  　他命，致有安非他命精神病，既經上開鑑定機關鑑明在案，檢察官卻在無何反證
    之情況下，遽謂鑑定意見不足採信，其舉證責任核有未盡。何況參以證人丙○上
    開證詞，足認被告經常無端發怒，對人攻擊，確可認其精神狀態係有「被害妄想
    」之情形，尤其自被告對於本件被害人所為恐嚇說詞，頗見反覆陳述，類似強調
    ，又像喃喃自語，益見上開鑑定意見認被告具有心神喪失之情狀，核屬可採。
　(四)從而，檢察官憑空質疑鑑定之憑信性，指摘原判決為不當，核無理由，其上訴應
  　予駁回。
四、被告經合法傳喚，無正當理由不到庭，爰不待其陳述逕行判決。
據上論斷，應依刑事訴訟法第三百七十三條、第三百六十八條、第三百七十一條，判
決如主文。
本案經檢察官邱美育到庭執行職務。
中　　　華　　　民　　　國　　九十三　　年　　　六　　　月　　二十三　　日
                              臺灣高等法院刑事第十四庭
                                  審判長法  官  陳　祐　輔
                                        法  官　陳　國　文
                                        法  官　洪　昌　宏
右正本證明與原本無異。
不得上訴。
                                        書記官　廖　月　女
中　　　華　　　民　　　國　　九十三　　年　　　六　　　月　　二十五　　日
